臺灣高雄地方法院刑事判決　　　　　　 94年度簡上字第162號
上　訴　人　臺灣高雄地方法院檢察署檢察官
被　　　告　甲○○　男　30歲（民國64年3月26日生）
　　　　　　　　　　19號
上列上訴人因傷害案件，不服本院簡易庭中華民國94 年1月31日
94年度簡字第365 號第一審簡易判決（聲請簡易判決處刑案號：
臺灣高雄地方法院檢察署93年度偵字第22428 號），提起上訴，
嗣因被告就被訴事實為有罪之陳述，本院管轄之第二審合議庭改
依簡式審判程序進行，判決如下：
    主  文
上訴駁回。
    事實及理由
一、按本件被告甲○○所犯係死刑、無期徒刑、最輕本刑為三年
    以上有期徒刑以外之罪，其於準備程序就被訴事實為有罪之
    陳述，經法官告知簡式審判程序之旨，並聽取其與公訴人之
    意見後，本院認無不得或不宜改依簡式審判程序進行之處，
    爰依刑事訴訟法第273 條之1 第1 項，裁定本件改依簡式審
    判程序進行，合先敘明。
二、本案經本院審理結果，認第一審簡易判決之認事用法及量刑
    均無不當，應予維持，事實部分引用第一審簡易判決書（含
    聲請簡易判決處刑書）記載之事實，理由部分則補充如下：
    本件犯罪事實，業據被告於警詢、偵訊及本院審理時坦承不
    諱，核與告訴人丙○○於警詢、偵訊及本院審理時指訴之情
    節相符，並有驗傷診斷書一紙附卷可稽。至被告固辯稱與告
    訴人是互毆云云，然按正當防衛須係對現在不法之侵害，因
    防衛自己免於受傷而為必要之阻擋，且該防衛行為未踰越必
    要之程度，始得阻卻違法；而無從分別何方為不法侵害之彼
    此互毆行為，不得主張防衛權（最高法院30年上字第1040號
    判例意旨可資參照）。本件告訴人堅決否認有何毆打被告之
    行為，且被告亦未提出任何遭告訴人毆傷之傷單及其他積極
    證據供本院參憑審認，其上開空言辯解，自難認屬實。綜上
    ，本件事證明確，被告犯行已堪認定。
三、檢察官雖提起上訴，指摘原判決量刑過輕云云，惟查，原審
    審酌被告並無前科紀錄，有臺灣高等法院被告前案紀錄表一
    份在卷足憑，素行良好，因車禍糾紛，因而傷害告訴人，致
    告訴人受有右膝後十字韌帶撕脫性骨折及斷裂、左眼挫傷結
    膜下出血、下唇挫裂傷等傷害，犯後已坦承犯行，且為告訴
    人支付醫藥費用新臺幣18000 元，然尚未與告訴人達成和解
    等一切情狀，量處拘役三十日，並諭知易科罰金之折算標準
    ，量刑尚屬適當，檢察官上訴意旨指摘原判決量刑過輕，為
    無理由，應予駁回。
據上論斷，依刑事訴訟法第455 條之1 第1 項、第3 項、第368
條、第373 條、第364 條、第273 條之1 第1 項，判決如主文。
本案經檢察官乙○○到庭執行職務。
中　　華　　民　　國　　94　　年　　5 　　月　　12　　日
                      刑事第六庭  審判長法　官  蔡國卿
                                        法　官  陳君杰
                                        法  官  楊筑婷
以上證明與原本無異。
不得上訴。
中　　華　　民　　國　　94　　年　　5 　　月　　13　　日
                                        書記官  林雯琪
